【裁判字號】    98,訴,3131
【裁判日期】    990608
【裁判案由】    毒品危害防制條例
【裁判全文】
臺灣臺中地方法院刑事判決              98年度訴字第3131號
公  訴  人  臺灣臺中地方法院檢察署檢察官
被      告  甲○○
上列被告因毒品危害防制條例案件，經檢察官提起公訴（98年度
撤緩毒偵字第74號），嗣因被告就被訴事實為有罪之陳述，經本
院告知簡式審判程序之意旨，並聽取公訴人、被告之意見後，本
院合議庭裁定由受命法官獨任依簡式審判程序審理，判決如下：
    主    文
甲○○施用第一級毒品，累犯，處有期徒刑捌月。又施用第一級
毒品，累犯，處有期徒刑捌月，扣案注射針筒貳支沒收。應執行
有期徒刑壹年貳月，扣案注射針筒貳支沒收。
    犯罪事實
一、甲○○前因犯妨害自由、竊盜、偽造文書、詐欺等案件，經
    減刑並定應執行為有期徒刑1年2月確定，於民國97年3月23
    日執行完畢。其又曾因施用毒品案件，先後2次送經觀察勒
    戒後，均認無繼續施用毒品之傾向，分別於89年5月3日、92
    年11月7日執行完畢釋放後，由臺灣臺中地方法院檢察署檢
    察官各以89年度毒偵字第1716號、92年度毒偵字第3110  號
    為不起訴處分確定。猶不知悔改，復基於施用第一級毒品之
    犯意，先於97年3月31日某時，在其位於臺中縣烏日鄉○○
    路612巷19弄2號之家中，以針筒注射方式，施用第一級毒品
    海洛因1次，嗣於97年4月3日13時許為警持搜索票至上址搜
    索查獲。又基於施用第一級毒品之犯意，於97年5月25日某
    時，亦在上開住處，以針筒注射方式，施用第一級毒品海洛
    因1次，嗣於97年5月28日20時50分許，為警持搜索票至上址
    搜索查獲，並扣得注射針筒2支等物。
二、案經臺中縣警察局移送及臺中市警察局第三分局報告臺灣臺
    中地方法院檢察署檢察官偵查起訴。
    理    由
一、本件係經被告於準備程序期日為有罪之陳述，而經本院合議
    庭裁定由受命法官獨任以簡式審判程序加以審理，則依據刑
    事訴訟法第273 條之2 、同法第159 條第2 項之規定，不適
    用傳聞法則有關限制證據能力之相關規定；並得依同法第31
    0 條之2 之準用同法第454 條之規定製作略式判決書，依法
    僅需記載犯罪事實、證據名稱及應適用之法條，並得以簡略
    方式為之，如認定之犯罪事實、證據及應適用之法條，與檢
    察官聲請簡易判決處刑書或起訴書之記載相同者，得引用之
    ，合先敘明。
二、訊據被告甲○○對於上開2次施用第一級毒品海洛因之犯罪
    事實均坦承不諱，且被告為警查獲後所採集之尿液，經檢驗
    結果，確呈海洛因經水解後之嗎啡陽性反應，此有尿液代號
    與真實姓名對照表、中山醫學大學附設醫院檢驗科藥物檢測
    中心出具之檢驗報告在卷可稽，並有現場照片5張及扣案之
    注射針筒2支可為佐證，是被告確實有2次施用第一級毒品海
    洛因之犯行，應可認定。再被告曾因施用毒品案件，先後2
    次送經觀察勒戒後，均認無繼續施用毒品之傾向，分別於89
    年5月3日、92年11月7日執行完畢釋放後，由臺灣臺中地方
    法院檢察署檢察官各以89年度毒偵字第1716號、92年度毒偵
    字第3110號為不起訴處分確定，有刑案資料查註紀錄表、全
    國施用毒品紀錄表各1份在卷可稽，則被告於最近一次觀察
    、勒戒處分執行完畢5年內，再犯本件2次施用第一級毒品犯
    行即仍應依法論科。
三、查海洛因屬毒品危害防制條例第2條第2項第1款規定之第一
    級毒品。是核被告甲○○所為2次施用海洛因之行為，均係
    犯毒品危害防制條例第10條第1項之施用第一級毒品罪。其
    因施用第一級毒品海洛因而非法持有第一級毒品之低度行為
    ，應為施用之高度行為所吸收，不另論罪。再被告所犯上開
    二罪，犯意各別、行為不同，應分論併罰。而被告前因犯妨
    害自由、竊盜、偽造文書、詐欺等案件，經減刑並定應執行
    為有期徒刑1年2月確定，於97年3月23日執行完畢，此有臺
    灣高等法院被告前案紀錄表在卷可稽，其於受徒刑之執行完
    畢後，5年以內故意再犯本件2次有期徒刑以上之罪，皆為累
    犯，均應依刑法第47條第1項規定加重其刑。本院審酌被告
    前已有施用毒品之不良素行，竟不知自我惕勵，而仍施用毒
    品，及本次施用毒品之種類、時間、暨犯罪後尚能坦白犯行
    等一切情狀，量處如主文所示之刑，並定其應執行之刑。末
    按扣案之注射針筒2支為被告所有，供本件施用毒品所用之
    物，此經被告陳述明確，爰依刑法第38條第1項第2款規定沒
    收之。
據上論斷，應依刑事訴訟法第299條第1項前段、第273條之1第1
項，毒品危害防制條例第10條第1項，刑法第11條前段、第47條
第1項、第51條第5款、第38條第1項第2款，判決如主文。
本案經檢察官乙○○到庭執行職務
中    華    民    國    99    年    6     月    8     日
                  刑事第八庭    法  官  劉國賓
以上正本證明與原本無異。
如不服本判決應於收受判決後10日內向本院提出上訴書狀，並應
敘述具體理由；其未敘述上訴理由者，應於上訴期間屆滿後20日
內向本院補提理由書（均須按他造當事人之人數附繕本）「切勿
逕送上級法院」。
                                書記官  張隆成
中    華    民    國    99    年    6     月    8     日
附錄論罪科刑法條
毒品危害防制條例第10條
施用第一級毒品者，處 6 月以上 5 年以下有期徒刑。
施用第二級毒品者，處 3 年以下有期徒刑。

司法院資訊處製作；財團法人民間司法改革基金會備份。
